臺灣臺北地方法院刑事裁定          100 年度聲判字第258 號
聲  請  人  游紹雄
            吳淑儀
            邱淑瑛
            黃名慈
            黃宇康
            徐蔡雪子
            洪秀惠
            朱書平
            朱書宏
            洪秀絨
            洪同慶
            陳福生
            陳珮慈
            梅翠華
            江玉華
            謝禎左
            陳曼君
            張靜梅
            姚朝樑
            陳芳
            陳維琴
            張世芳
            李宜靜
            李孟霖
            黃勝瑞
            趙春蘭
            許碧春
            王素華
            任扶耕
            陳美珠
            江秀玉
共同代理人  王可富律師
被      告  黃百齡
            顏路薇
            陳嘉雯
            蔡誼儂
            陳淑君
            王慧琪
            許巧妮
            黃姿綺
            李怡蓁
            葉文瑞
            陳幸利
            章長菁
            陳建興
            陳香如
            連建智
            鄭雅滋
            陳慧芳
            蔡宏達
            高淑真
            朱致豪
            黃雅芬
            戴榮慧
            陳依婷
上列聲請人因告訴被告等詐欺等案件，經臺灣臺北地方法院檢察
署檢察官於中華民國100 年3 月25日以100 年度偵字第3811號為
不起訴處分，聲請人聲請再議，經臺灣高等法院檢察署檢察長於
中華民國100 年9 月9 日以100 年度上聲議字第5895號處分書駁
回再議，聲請人聲請將本件交付審判，本院裁定如下：
    主      文
聲請駁回。
    理      由
一、按告訴人不服上級法院檢察署檢察長或檢察總長認再議為無
    理由而駁回之處分者，得於接受處分書後10日內委任律師提
    出理由狀，向該管第一審法院聲請交付審判；法院認交付審
    判之聲請不合法或無理由者，應駁回之，刑事訴訟法第258
    條之1 、第258 條之3 第2 項前段分別定有明文。查本件聲
    請人游紹雄、吳淑儀、邱淑瑛、黃名慈、黃宇康、徐蔡雪子
    、洪秀惠、朱書平、朱書宏、洪秀絨、洪同慶、陳福生、陳
    珮慈、梅翠華、江玉華、謝禎左、陳曼君、張靜梅、姚朝樑
    、陳芳、陳維琴、張世芳、李宜靜、李孟霖、黃勝瑞、趙
    春蘭、許碧春、王素華、任扶耕、陳美珠、江秀玉等31人（
    下稱聲請人游紹雄等31人）以被告黃百齡、顏路薇、陳嘉雯
    、蔡誼儂、陳淑君、王慧琪、許巧妮、黃姿綺、李怡蓁、葉
    文瑞、陳幸利、章長菁、陳建興、陳香如、連建智、鄭雅滋
    、陳慧芳、蔡宏達、高淑真、朱致豪、黃雅芬、戴榮慧、陳
    依婷等24人（下稱被告黃百齡等24人）涉犯詐欺等罪嫌，向
    臺灣臺北地方法院檢察署提出告訴，經該署檢察官偵查後，
    於民國100 年3 月25日以100 年度偵字第3811號為不起訴處
    分，聲請人游紹雄等31人不服，聲請再議，經臺灣高等法院
    檢察署檢察長認再議無理由，於100 年9 月9 日以100 年度
    上聲議字第5895號處分書駁回聲請人游紹雄等31人再議之聲
    請，聲請人游紹雄等31人於100 年9 月22日、23日、25日分
    別收受前揭駁回再議之處分書，並於100 年9 月28日向本院
    聲請交付審判，則聲請人游紹雄等31人就被告黃百齡等24人
    聲請交付審判，程序上即為合法，合先敘明。
二、聲請交付審判意旨：如聲請交付審判及補充理由狀狀所載（
    如附件）。
三、按刑事訴訟法第258 條之1 規定告訴人得向法院聲請交付審
    判，揆其立法意旨，係對於「檢察官不起訴裁量權」制衡之
    一種外部監督機制，法院之職責僅在就檢察官所為不起訴之
    處分是否正確加以審查，藉以防止檢察機關濫權，依此立法
    精神，同法第258 條之3 第3 項規定「法院就交付審判之聲
    請為裁定前，得為必要之調查」，所謂「得為必要之調查」
    ，係指調查證據之範圍應以偵查中曾顯現者為限，不可就新
    提出之證據再為調查，亦不可蒐集偵查卷宗以外之證據，否
    則將與刑事訴訟法第260 條之再行起訴規定混淆不清。法院
    於審查交付審判之聲請有無理由時，除認為告訴人所指摘不
    利被告之事證，未經檢察機關詳為調查或斟酌，或不起訴處
    分書所載理由違背經驗法則、論理法則或其他證據法則者外
    ，不宜率予交付審判。所謂告訴人所指摘不利被告之事證，
    未經檢察機關詳為調查，係指告訴人所提出請求調查之證據
    ，檢察官未予調查，且若經調查，即足以動搖原偵查檢察官
    事實之認定及處分之決定，倘調查結果，尚不足以動搖原事
    實之認定及處分之決定者，仍不能率予交付審判。次按犯罪
    事實應依證據認定之，無證據不得認定犯罪事實，同法第
    154 條第2 項定有明文；又所謂認定犯罪事實之證據，係指
    適合於被告犯罪事實認定之積極證據而言，苟積極證據之本
    身存有瑕疵而不足為不利於被告事實之認定時，即應為有利
    於被告之認定，更不必有何有利之證據。而認定犯罪事實所
    憑之證據，無論係直接證據或間接證據，其為訴訟上之證明
    ，須於通常一般之人均不致有所懷疑，而得確信其為真實之
    程度者，始得據為有罪之認定，倘其證明尚未達到此一程度
    ，而有合理之懷疑存在，本諸無罪推定原則，自應為被告無
    罪之諭知（最高法院76年臺上字第4986號判例意旨、92年度
    臺上字第2570號判決意旨參照）。
四、本件聲請人游紹雄等31人指稱：被告黃百齡、顏路薇、陳嘉
    雯、蔡誼儂、陳淑君、王慧琪、許巧妮、黃姿綺、李怡蓁、
    葉文瑞、陳幸利、章長菁、陳建興、陳香如、連建智、鄭雅
    滋、陳慧芳、蔡宏達、高淑真、朱致豪、黃雅芬、戴榮慧等
    23人為中國信託銀行理財專員，被告陳依婷則為臺北富邦銀
    行理財專員；被告黃百齡等24人共同基於意圖為自己不法所
    有之犯意聯絡，明知不得銷售連動債予在台投資人之銷售限
    制，仍向聲請人游紹雄等31人推薦特定金錢信託之連動債商
    品，除於推銷時刻意強調保本或利息優厚、比定存安全等語
    而隱瞞投資風險外，亦未提供說明文件予聲請人游紹雄等31
    人等過目，且申購書上勾選項目均為被告黃百齡等24人理財
    專員擅自勾選，簽章欄位亦由被告黃百齡等24人理財專員代
    為用印，致聲請人游紹雄等31人誤信彼等所投資連動債無風
    險，而於如附表所示之時間，透過如附表所示之被告黃百齡
    等24人理財專員，向中國信託銀行、臺北富邦銀行及元大銀
    行，申購如附表所示名稱、金額之連動債商品。嗣美國發生
    次級房貸風暴，進而引發全球性金融風暴，聲請人游紹雄等
    31人分別贖回其申購之上開連動債後，造成損失，始悉受騙
    。因認被告黃百齡等24人涉有刑法第210 條偽造私文書、第
    339 條第1 項詐欺、及違反信託業法第23條等罪嫌。並以原
    檢察官未能細心調查被告黃百齡等24人等提供之原文資料與
    中文譯文內容完全不同或重要部分故意漏不譯出，動機不無
    詐欺，並聲請命被告黃百齡等24人提呈其海外保管機構之交
    易紀錄以瞭解被告黃百齡等24人有未按其指示購買應買之商
    品售主為誰？價格若干？每天波動情況如何？申購明細？及
    匯款交割紀錄，以明真相，而聲請交付審判。
五、本院查：
（一）按刑法第210 條之偽造私文書罪，以偽造他人名義之文書
      為必要；係以無制作權人而捏造他人名義制作該文書為構
      成要件（最高法院31年上字第2124號、48年臺上字第343
      號判例意旨參照）。
（二）上揭有關被告黃百齡、顏路薇、陳嘉雯、蔡誼儂、陳淑君
      、王慧琪、許巧妮、黃姿綺、李怡蓁、葉文瑞、陳幸利、
      章長菁、陳建興、陳香如、連建智、鄭雅滋、陳慧芳、蔡
      宏達、高淑真、朱致豪、黃雅芬、戴榮慧等23人為中國信
      託銀行理財專員，被告陳依婷則為臺北富邦銀行理財專員
      ；被告黃百齡等24人向聲請人游紹雄等31人推薦特定金錢
      信託之連動債商品，聲請人游紹雄等31人因而申購如附表
      所示之連動債商品等情，為被告黃百齡等24人所不否認，
      並經聲請人游紹雄等31人於偵查時證述明確，復有各該合
      約書等件附卷可稽，固堪認定。
（三）惟聲請意旨雖指稱被告黃百齡等24人於口頭說明時，曾表
      示該等商品為保本或相當於定存，且並未實際讓聲請人游
      紹雄等31人詳閱相關文件即請聲請人游紹雄等31人簽名或
      代游紹雄等31人蓋章云云。惟卷附各該產品信託運用指示
      書、說明書、產品特約事項約定書、聲明書或投資人風險
      屬性分析等文件，均為聲請人游紹雄等31人所親簽、或看
      過後同意蓋用其印章於上乙節，則為被告黃百齡等24人供
      明在卷，是尚難認被告黃百齡等24人有何偽造文書之犯意
      、或施用詐術之行為。縱有部分聲請人指稱未充分閱覽內
      容即由理財專員代為勾寫或蓋章之情，至多僅屬契約審閱
      過程之民事爭端，尚與未經聲請人游紹雄等31人同意，而
      冒用彼等名義、或虛構文件內容等偽造文書之構成要件有
      間，自難認被告黃百齡等24人有何偽造文書之犯嫌。
（四）次按信託業經營信託業務，不得對委託人或受益人有虛偽
      、詐欺或其他足致他人誤信之行為，信託業法第23條定有
      明文。又刑法詐欺罪之成立，以意圖為自己或第三人不法
      所有，以詐術使人將本人或第三人之物交付為要件；所謂
      以詐術使人交付，必須被詐欺人因其詐術而陷於錯誤，若
      其所用方法，不能認為詐術，亦不致使人陷於錯誤，即不
      構成該罪（最高法院46年台上字第260 號判例參照）。而
      所謂投資，乃行為人將金錢透過投資工具或標的，負擔風
      險期待報酬之行為，是投資行為必然伴隨風險，任何人於
      從事各項投資活動前均應本於風險管理原則，對於可能之
      投資損失風險，事先有所評估。且銀行業者經營金融商品
      ，將之推銷予投資大眾，本有其分散風險之營利意圖，投
      資人確處於資訊及經濟上均不對等之地位，於決定是否接
      受銀行推銷申購各該金融商品時，更應權衡利弊得失多方
      徵求資訊審慎評估以決定甚明。
（五）查聲請人游紹雄等31人購買上揭連動債券商品時，業已簽
      訂各該產品之信託運用指示書、風險及產品說明書、產品
      特約事項約定書及聲明書，且該等文件業已載明「本債券
      為不保本型債券，委託人於到期時有可能100 ％損失原始
      投資本金」、或「本債券為不保本型債券，委託人於到期
      時有可能損失25％原始投資本金」、及「委託人兼受益人
      已充分瞭解本投資商品於到期時存在100 ％損失原始投資
      本金之風險」、「產品之相關投資風險：1.到期最低收益
      風險... 2.提前贖回風險... 3.利率風險... 4.流動性風
      險... 5.信用風險（發行機構或保證機構無法履行清償責
      任風險）：委託人需承擔本債券發行或保證機構之信用風
      險，而信用風險之評估，完全端視委託人對於債券發行或
      保證機構之信用評等價質之評估，亦即保本或保息係由發
      行或保證機構所承諾，而非受託人之承諾或保證... 6.匯
      兌風險... 7.事件風險：如遇發行機構發生重大事件有可
      能導致債券評等下降。8...」等或相類之文字，有中國信
      託銀行、臺北富邦銀行、元大銀行檢送之各聲請人簽署文
      件在卷可稽。是本件金融商品之說明書、風險聲明書等文
      件，既已詳載各連動債之各種可能之投資風險，並註明可
      能使委託人受損失等文字，聲請人游紹雄等31人在投資之
      前，並非全無機會明瞭風險所在而為適當之評估，自難僅
      因聲請人游紹雄等31人投資該項金融商品後虧損，即遽認
      被告黃百齡等24人有何施用詐術之行為。聲請人游紹雄等
      31人縱有專業知識不足或未細心留意，以致無法理解此種
      金融商品之潛在風險，究難據此即認被告黃百齡等24人係
      蓄意欺騙。
（六）又所謂保本或定存，仍不能獨立於存款機構本身之財務穩
      健與信用，如存款機構本身發生信用危機，縱使定存亦難
      完全免除無法清償之風險。而美國雷曼公司於97年9 月間
      爆發財務危機之前，在知名國際信用評等機構如：穆迪（
      Moody's ）、標準普爾（Standard & Poor's ）等國際信
      用評等上，皆給予其投資等級Ａ級以上之信用評等，顯見
      美國雷曼公司在國際金融市場上信用良好。故該公司事後
      爆發財務危機，以致於投資人血本無歸，實令全球財務專
      業人士同感震驚，衡情並非銷售美國雷曼兄弟公司連動債
      之金融機構或理財專員，於銷售時主觀上所能預期，自難
      認被告黃百齡等24人於推銷時有何虛偽、詐欺或其他足致
      他人誤信之行為，亦難認其等主觀上有何不法所有之意圖
      。
（七）況銀行透過辦理特定金錢信託投資國外有價證券業務之方
      式，受託投資國外連動債商品，即信託業（受託人）與投
      資人（委託人）簽訂信託契約，基於信託關係，依委託人
      之指示，將信託資金運用於投資國外連動債，信託業法89
      年制定公布施行前，依據銀行法第28條及第101 條規定，
      銀行已可辦理收受、經理及運用各種信託資金業務，並依
      第110 條經營由信託人指定用途之信託資金。74年間，中
      央銀行研議開放經財政部核准經營「收受、經理及運用信
      託資金」業務之銀行，試辦「指定用途信託資金投資國外
      有價證券業務」，於74年及77年間陸續核准銀行開辦該項
      業務，並於79年12月3 日訂定指定用途信託資金投資國外
      有價證券種類與範圍，意即經核准辦理「指定用途信託資
      金投資國外有價證券業務」者，得依該規定逕行受託投資
      符合該規定所定條件之國外有價證券。信託業法制定公布
      施行後，銀行辦理特定金錢信託投資國外有價證券業務屬
      信託業法第16條所稱之「金錢之信託」業務，兼營信託業
      務之銀行除須依據信託業法第16條規定，申請辦理金錢之
      信託業務外，於98年6 月17日前須再依據「銀行業辦理外
      匯業務管理辦法」第14條規定，向中央銀行申請辦理新臺
      幣或外幣特定金錢信託投資國外有價證券業務。至銀行辦
      理特定金錢信託業務投資國外有價證券之種類與範圍，於
      98年6 月17日前應符合中央銀行外匯局所定「金融機構辦
      理特定金錢信託投資國外有價證券之種類與範圍」規定，
      國外連動債如符合上述中央銀行外匯局所定條件者，經核
      准辦理特定金錢信託業務之銀行，即得透過特定金錢信託
      投資國外有價證券業務之方式，逕行受理客戶委託投資國
      外連動債，並非為單獨業務項目而須主管機關之核准。嗣
      中央銀行於98年6 月15日修正發布「銀行業辦理外匯業務
      管理辦法」第14條規定，同時於生效日（98年6 月17日）
      配合停止適用「金融機構辦理特定金錢信託投資國外有價
      證券之種類與範圍」等規定，金管會依據信託業法第18條
      之1 所定「信託業營運範圍受益權轉讓限制風險揭露及行
      銷訂約管理辦法」第3 條授權規定，並參考證券商相關法
      令、中央銀行現行規定等，訂定信託業辦理對信託財產不
      具運用決定權之金錢信託（特定金錢信託業務），運用信
      託財產於國外投資之範圍及限制，並於98年6 月17日發布
      生效，以使該二法規可相互接軌。金管會並於98年7 月23
      日已訂定發布「境外結構型商品管理規則」，並於98年8
      月23日施行，信託業、證券商及保險業以境外結構型商品
      （即所謂連動債）為受託投資、受託買賣或為投資型保單
      之投資標的者，皆應依該規則辦理。該規則明定境外結構
      型商品發行機構應於國內設有分公司或由總代理人負責境
      外結構型商品之交易事宜；以非專業投資人為投資對象者
      ，應先經受託或銷售機構之同業公會審查通過，再由受託
      或銷售機構審查通過後，始得受託投資、受託買賣或為投
      資型保單之投資標的。配合境外結構型商品管理規則於98
      年8 月23日施行，金管會98年6 月17日有關信託業辦理特
      定金錢信託業務運用信託財產於國外投資之規定亦於98年
      8 月21日配合修正，並於同年8 月23日施行，明定信託業
      受託投資境外結構型商品，應依境外結構型商品管理規則
      辦理。是本件依委託人即聲請人游紹雄等31人、及受託人
      即中國信託銀行、臺北富邦銀行、元大銀行間之契約及相
      關產品說明書等約定，委託人須承擔本債券發行或保證機
      構美國雷曼兄弟公司之信用風險甚明。而「信用風險」之
      評估，端視委託人對於債券保證機構信用評等價值之評估
      ；亦即縱使聲請人游紹雄等31人所購買之商品確有到期保
      障100 ％投資本金之承諾，亦係由保證機構所承諾，而非
      受託銀行之承諾或保證，風險由委託人逕行承擔，中國信
      託銀行、臺北富邦銀行、元大銀行等依聲請人游紹雄等31
      人之指示受託投資該債券，並不保證原始投資本金及最低
      收益率，亦不對發行及保證機構之承諾與保證負責，故本
      件連動債商品係指由美國雷曼兄弟等公司保證，但投資人
      仍須承擔美國雷曼兄弟公司之信用風險，聲請人游紹雄等
      31人指稱其保本云云，係未考慮信用風險部分，亦難認被
      告黃百齡等24人有何施用詐術、或為自己不法所有之意圖
      。
（八）另聲請人游紹雄等31人雖可能受有如附表所示之虧損金額
      （部分因無贖回而無法計算虧損金額），然依前揭簽署之
      連動債申請書、中文產品說明暨風險預告書、約定條款同
      意書、產品發行條件中文說明書、條件揭露檢查表內容及
      說明等資料，乃係聲請人游紹雄等31人應承擔之投資風險
      ，自無以其日後發生虧損，即謂被告黃百齡等24人有何施
      用詐術之行為，或聲請人游紹雄等31人有何陷於錯誤之情
      。
（九）是聲請人游紹雄等31人聲請交付審判所指各節，或與事實
      有間，或屬其個人片面之法律意見，或屬民事糾葛之範疇
      。從而原不起訴處分書及駁回再議處分書以被告黃百齡等
      24人罪嫌不足為由，而分別予以不起訴處分及駁回再議之
      聲請，其認事用法並無違誤，證據取捨亦無違背經驗法則
      、論理法則及證據法則情事，聲請人游紹雄等31人猶執陳
      詞，聲請交付審判，為無理由，應予駁回。
六、綜上所述，聲請人游紹雄等31人於偵查中所提出之上開證據
    ，既無從為被告黃百齡等24人有罪之佐證，復無其他積極證
    據足認被告黃百齡等24人有何偽造文書、詐欺、違反信託業
    法之犯行，堪認原檢察官將本案處分不起訴、臺灣高等法院
    檢察署檢察長駁回聲請人游紹雄等31人聲請再議之處分，均
    屬正當，聲請人游紹雄等31人仍執前詞指摘原處分不當，求
    予裁定交付審判，洵無理由，應予駁回。
七、據上論斷，應依刑事訴訟法第258 條之3 第2 項前段，裁定
    如主文。
中    華    民    國    100   年    12    月    27    日
                    刑事第十庭  審判長法  官  柯姿佐
                                      法  官  李文娟
                                      法  官  林鈺琅
以上正本證明與原本無異。
本裁定不得抗告。
                                      書記官  黃慧怡
中    華    民    國    100   年    12    月    27    日
附表：
┌───┬───┬──────────┬────┬─────┬─────┬─────┐
│告訴人│被告  │     連動債名稱     │申購日期│申購幣別、│總損益或未│ 備   註  │
│      │理專  │                    │        │金額      │實現損益  │          │
├───┴───┴──────────┴────┴─────┴─────┴─────┤
│以下中信銀行                                                                      │
├───┬───────────────────────────────┬─────┤
│黃萬玲│不詳                                                          │          │
├───┼───┬──────────┬────┬─────┬─────┼─────┤
│游紹雄│黃百齡│JP1年台幣投資大亨連 │96.04.19│NTD150萬元│-836,522元│          │
│      │      │動債券              │        │          │          │          │
│      │      ├──────────┼────┼─────┼─────┼─────┤
│      │      │UBS1年台幣連結亞洲  │96.05.07│NTD150萬元│-543,680元│          │
│      │      │REITS連動債券       │        │          │          │          │
├───┼───┼──────────┼────┼─────┼─────┼─────┤
│潘敏華│不詳  │JP1年台幣食品與零售 │95.11.22│NTD150萬元│不詳      │          │
│      │      │大亨連動債券        │        │          │          │          │
│      │      ├──────────┼────┼─────┼─────┼─────┤
│      │      │JP1年台幣食品與零售 │95.11.24│NTD100萬元│不詳      │          │
│      │      │大亨連動債券        │        │          │          │          │
├───┼───┼──────────┼────┼─────┼─────┼─────┤
│吳淑儀│顏路薇│BNP2年台幣連結六檔歐│96.04.25│NTD 20萬元│-120,932元│          │
│      │      │洲股票連動債券      │        │          │          │          │
├───┼───┼──────────┼────┼─────┼─────┼─────┤
│邱淑瑛│陳嘉雯│雷曼兄弟1年美元連結4│96.11.01│USD  1萬元│-10,000元 │          │
│      │      │檔全球能源類股連動債│        │          │          │          │
│      │      │券                  │        │          │          │          │
├───┼───┼──────────┼────┼─────┼─────┼─────┤
│張秀鳳│不詳  │雷曼兄弟1年台幣連結4│96.10.19│NTD 60萬元│不詳      │          │
│      │      │檔全球能源類股連動債│        │          │          │          │
│      │      │券                  │        │          │          │          │
├───┼───┼──────────┼────┼─────┼─────┼─────┤
│鄭惠萍│李青美│CSFB3年港幣明日之星 │94.11.28│HKD 25萬元│-205,173元│          │
│      │      │連動債券            │        │          │          │          │
├───┼───┼──────────┼────┼─────┼─────┼─────┤
│蕭淑凌│不詳  │IXIS2年台幣連結5檔消│95.09.25│NTD 10萬元│-74,394元 │          │
│      │      │費性科技類股股權連動│        │          │          │          │
│      │      │債券                │        │          │          │          │
├───┼───┼──────────┼────┼─────┼─────┼─────┤
│劉巧榮│不詳  │LB12年洲際雙區間計息│97.05.09│USD  3萬元│不詳      │          │
│      │      │連動債券            │        │          │          │          │
│      │      ├──────────┼────┼─────┼─────┼─────┤
│      │      │雷曼兄弟12年EUR CM S│97.05.28│USD  3萬元│不詳      │          │
│      │      │區間計息連動債券    │        │          │          │          │
├───┼───┼──────────┼────┼─────┼─────┼─────┤
│張水成│不詳  │雷曼兄弟1.5年美元連 │96.08.01│USD3.1萬元│不詳      │          │
│      │      │結5檔全球奢華類股連 │        │          │          │          │
│      │      │動債券              │        │          │          │          │
├───┼───┼──────────┼────┼─────┼─────┼─────┤
│黃玉雪│不詳  │CALYON2年台幣連結全 │96.01.02│NTD100萬元│-97,6447元│          │
│      │      │球銀行及保險公司連動│        │          │          │          │
│      │      │債券                │        │          │          │          │
│      │      ├──────────┼────┼─────┼─────┼─────┤
│      │      │BNP2年台幣連結六檔歐│96.04.30│NTD150萬元│-383,016元│          │
│      │      │洲股票連動債券      │        │          │          │          │
├───┼───┼──────────┼────┼─────┼─────┼─────┤
│張恕禎│不詳  │雷曼兄弟15年雙區間計│97.02.05│USD  2萬元│不詳      │          │
│      │      │息連動債券          │        │          │          │          │
├───┼───┼──────────┼────┼─────┼─────┼─────┤
│張嘉銘│不詳  │雷曼兄弟15年雙區間計│97.02.05│USD  2萬元│不詳      │          │
│      │      │息連動債券          │        │          │          │          │
├───┼───┼──────────┼────┼─────┼─────┼─────┤
│張家瑋│許智凱│雷曼兄弟15年雙區間計│97.02.05│USD  2萬元│不詳      │          │
│      │      │息連動債券          │        │          │          │          │
├───┤      ├──────────┼────┼─────┼─────┼─────┤
│邱茂鴻│      │IXIS2年台幣連結5檔消│95.10.02│NTD 50萬元│-331,970元│撤回告訴  │
│      │      │費性科技類股股權連動│        │          │          │          │
│      │      │債券                │        │          │          │          │
│      │      ├──────────┼────┼─────┼─────┤          │
│      │      │CALYON1年港幣連結全 │96.01.04│HKD 25萬元│-205,004元│          │
│      │      │球金融機構連動債券  │        │          │          │          │
│      │      ├──────────┼────┼─────┤          │          │
│      │      │CALYON3年美元連結單 │97.01.21│HKD 25萬元│          │          │
│      │      │一個股連動債（轉換後│        │          │          │          │
│      │      │名稱）              │        │          │          │          │
│      │      ├──────────┼────┼─────┼─────┤          │
│      │      │JP1年台幣連結全球金 │96.02.05│NTD200萬元│不詳      │          │
│      │      │融類股連動債券      │        │          │          │          │
│      │      ├──────────┼────┼─────┼─────┤          │
│      │      │JP3年美元連結單一個 │97.03.06│NTD200萬元│-265,964元│          │
│      │      │股連動債（轉換後名稱│        │          │          │          │
│      │      │）                  │        │          │          │          │
│      │      ├──────────┼────┼─────┼─────┤          │
│      │      │EKS7年澳幣恆生指數到│97.03.28│NTD200萬元│不詳      │          │
│      │      │期最低保障總報酬連動│        │          │          │          │
│      │      │債 (轉換後名稱）    │        │          │          │          │
│      │      ├──────────┼────┼─────┼─────┤          │
│      │      │BNP2年台幣連結六檔歐│96.04.17│NTD350萬元│-2,116,296│          │
│      │      │洲股票連動債券      │        │          │元        │          │
│      │      ├──────────┼────┼─────┼─────┤          │
│      │      │巴克萊2年港幣五大休 │96.05.24│HKD 66萬元│-73,920元 │          │
│      │      │閒娛樂類股連動債券  │        │          │          │          │
│      │      ├──────────┼────┼─────┼─────┤          │
│      │      │雷曼兄弟1.5年台幣連 │96.08.02│NTD100萬元│-1,000,00 │          │
│      │      │結5檔全球奢華類股連 │        │          │元        │          │
│      │      │動債券              │        │          │          │          │
│      │      ├──────────┼────┼─────┼─────┤          │
│      │      │雷曼兄弟1年台幣連結3│96.09.20│NTD170萬元│-376,875元│          │
│      │      │檔全球鞋子類股連動債│        │          │          │          │
│      │      │券                  │        │          │          │          │
│      │      ├──────────┼────┼─────┼─────┤          │
│      │      │IXIS1年台幣五大服飾 │96.10.16│NTD150萬元│-195,000元│          │
│      │      │類股連動債券        │        │          │          │          │
├───┤      ├──────────┼────┼─────┼─────┼─────┤
│朱秀娟│      │CALYON1年港幣連結全 │96.01.04│HKD 25萬元│-203,250元│撤回告訴  │
│      │      │球金融機構連動債券  │        │          │          │          │
│      │      ├──────────┼────┼─────┼─────┤          │
│      │      │CALYON3年美元連結單 │同上    │不詳      │不詳      │          │
│      │      │一個股連動債        │        │          │          │          │
│      │      ├──────────┼────┼─────┼─────┤          │
│      │      │IXIS2年台幣連結3檔日│96.03.07│NTD100萬元│-677,731元│          │
│      │      │本地產類股連動債券  │        │          │          │          │
│      │      ├──────────┼────┼─────┼─────┤          │
│      │      │IXIS2年日圓連結3檔日│96.03.07│JPY150萬元│-1,016,597│          │
│      │      │本地產類股連動債券  │        │          │元        │          │
│      │      ├──────────┼────┼─────┼─────┤          │
│      │      │BNP2年台幣連結六檔歐│96.04.19│NTD150萬元│-906,984元│          │
│      │      │洲股票連動債券      │        │          │          │          │
│      │      ├──────────┼────┼─────┼─────┤          │
│      │      │IXIS1年台幣五大服飾 │96.10.18│NTD 30萬元│-39,000元 │          │
│      │      │類股連動債券        │        │          │          │          │
├───┤      ├──────────┼────┼─────┼─────┼─────┤
│邱雯榆│      │BNP2年台幣連結六檔歐│96.04.19│NTD 30萬元│-181,396元│撤回告訴  │
│      │      │洲股票連動債券      │        │          │          │          │
├───┤      ├──────────┼────┼─────┼─────┼─────┤
│邱煒勛│      │CALYON1年台幣連結全 │96.01.12│NTD110萬元│-924,117元│撤回告訴  │
│      │      │球金融機構連動債券  │        │          │          │          │
│      │      ├──────────┼────┼─────┼─────┤          │
│      │      │JP1年台幣連結全球金 │96.02.05│NTD160萬元│不詳      │          │
│      │      │融類股連動債券      │        │          │          │          │
│      │      ├──────────┼────┼─────┼─────┤          │
│      │      │JP3年美元連結單一個 │97.03.31│USD30,625 │-212,750元│          │
│      │      │股連動債券          │        │元        │          │          │
│      │      │轉換後產品名稱EKS7澳│        │          │          │          │
│      │      │幣恆生指數到期最低保│        │          │          │          │
│      │      │障總報酬連動債      │        │          │          │          │
│      │      ├──────────┼────┼─────┼─────┤          │
│      │      │IXIS2年台幣連結3檔日│96.03.07│NTD 50萬元│-338,866元│          │
│      │      │本地產類股連動債券  │        │          │          │          │
│      │      ├──────────┼────┼─────┼─────┤          │
│      │      │IXIS1年台幣五大服飾 │96.10.16│NTD 28萬元│-36,400元 │          │
│      │      │類股連動債          │        │          │          │          │
├───┤      ├──────────┼────┼─────┼─────┼─────┤
│邱偉福│      │JP1年台幣連結全球金 │96.02.08│NTD100萬元│不詳      │撤回告訴  │
│      │      │融類股連動債券      │        │          │          │          │
│      │      ├──────────┼────┼─────┼─────┤          │
│      │      │JP3年美元連結單一個 │97.03.31│USD 1萬   │-132,965元│          │
│      │      │股連動債券          │        │9140元    │          │          │
│      │      ├──────────┼────┼─────┼─────┤          │
│      │      │BNP2年台幣連結六檔歐│96.04.18│NTD 80萬元│-483,724元│          │
│      │      │洲股票連動債券      │        │          │          │          │
├───┤      ├──────────┼────┼─────┼─────┼─────┤
│邱雯華│      │UBS2年台幣連結亞洲金│96.01.31│NTD 50萬元│不詳      │撤回告訴  │
│      │      │融機構類股連動債券  │        │          │          │          │
│      │      ├──────────┼────┼─────┼─────┤          │
│      │      │JP1年台幣連結全球金 │96.02.05│NTD135萬元│不詳      │          │
│      │      │融類股連動債券      │        │          │          │          │
│      │      ├──────────┼────┼─────┼─────┤          │
│      │      │IXIS2年日圓連結3檔日│96.03.07│JPY100萬元│不詳      │          │
│      │      │本地產類股連動債券  │        │          │          │          │
│      │      ├──────────┼────┼─────┼─────┤          │
│      │      │BNP2年台幣連結六檔歐│96.04.19│NTD 30萬元│不詳      │          │
│      │      │洲股票連動債券      │        │          │          │          │
├───┼───┼──────────┼────┼─────┼─────┼─────┤
│黃名慈│蔡誼儂│DB1.5 年台幣亞洲基礎│96.06.29│NTD 50萬元│-353,551元│          │
│      │      │建設類股連動債券    │        │          │          │          │
│      │      ├──────────┼────┼─────┼─────┼─────┤
│      │      │JP1.5 年台幣投資銀行│96.08.08│NTD 50萬元│-394,221元│          │
│      │      │類股連動債券        │        │          │          │          │
├───┼───┼──────────┼────┼─────┼─────┼─────┤
│利財源│黃莉琳│雷曼兄弟15年雙區間計│97.02.05│USD  2萬元│ 不詳     │撤回告訴  │
│      │      │息連動債券          │        │          │          │          │
├───┼───┼──────────┼────┼─────┼─────┼─────┤
│黃宇康│陳淑君│LB12年洲際雙區間計息│97.05.06│USD  8萬元│-80,000元 │          │
│      │      │連動債券            │        │          │          │          │
├───┼───┼──────────┼────┼─────┼─────┼─────┤
│徐蔡雪│王慧琪│雷曼兄弟15年雙區間計│97.02.01│USD  3萬元│ -28,650元│          │
│子    │      │息連動債券          │        │          │          │          │
├───┼───┼──────────┼────┼─────┼─────┼─────┤
│洪秀惠│許巧妮│UBS港幣快速本金加碼 │94.10.17│HKD 70萬元│-137,916元│          │
│      │      │連動債券            │        │          │          │          │
├───┤      ├──────────┼────┼─────┼─────┼─────┤
│朱書平│      │BNP2年台幣連結六檔歐│96.04.30│NTD110萬元│-665,121元│          │
│      │      │洲股票連動債券      │        │          │          │          │
├───┤      ├──────────┼────┼─────┼─────┼─────┤
│朱書宏│      │UBS2年台幣連結亞洲金│96.02.02│NTD200萬元│-367,068元│          │
│      │      │融機構類股連動債券  │        │          │          │          │
├───┤      ├──────────┼────┼─────┼─────┼─────┤
│洪秀絨│      │雷曼兄弟12年EUR CMS │97.06.02│USD10萬元 │-100,000元│          │
│      │      │區間計息連動債券    │        │          │          │          │
├───┤      ├──────────┼────┼─────┼─────┼─────┤
│洪同慶│      │BNP2年台幣連結六檔歐│96.04.30│NTD400萬元│-2,418,624│          │
│      │      │洲股票連動債券      │        │          │元        │          │
├───┼───┼──────────┼────┼─────┼─────┼─────┤
│陳福生│黃姿綺│JP1年台幣食品與零售 │95.11.15│NTD206萬元│-577,380元│          │
│      │      │大亨連動債券        │        │          │          │          │
├───┤      ├──────────┼────┼─────┼─────┼─────┤
│陳珮慈│      │JP1年台幣連結全球金 │96.02.14│NTD110萬元│-352,899元│          │
│      │      │融類股連動債券      │        │          │          │          │
│      │      ├──────────┼────┼─────┼─────┼─────┤
│      │      │雷曼兄弟1.5年台幣連 │96.07.25│NTD100萬元│-443,805元│          │
│      │      │結5檔全球奢華類股   │        │          │          │          │
├───┼───┼──────────┼────┼─────┼─────┼─────┤
│華學梅│不詳  │UBS1年台幣連結亞洲  │96.03.13│NTD100萬元│-363,158元│          │
│      │      │REITS連動債券       │        │          │          │          │
│      │      ├──────────┼────┼─────┼─────┼─────┤
│      │      │JP1年台幣投資大亨   │96.04.17│NTD 50萬元│-278,841元│          │
│      │      │                    │        │          │          │          │
├───┤      ├──────────┼────┼─────┼─────┼─────┤
│王  筑│      │CALYON2年台幣連結全 │95.12.26│NTD100萬元│-976,446元│          │
│      │      │球銀行及保檢公司連動│        │          │          │          │
│      │      │債券                │        │          │          │          │
├───┼───┼──────────┼────┼─────┼─────┼─────┤
│辛淑翰│郭素如│CALYON2年台幣連結全 │96.01.02│NTD100萬元│-976,447元│          │
│      │      │球銀行及保檢公司連動│        │          │          │          │
│      │      │債券                │        │          │          │          │
├───┼───┼──────────┼────┼─────┼─────┼─────┤
│梅翠華│李怡蓁│UBS1年台幣連結亞洲  │96.04.17│NTD 50萬元│-103,239元│          │
│      │      │REITS連動債券       │        │          │          │          │
│      │      ├──────────┼────┼─────┤          │          │
│      │      │EKS3年美元兩倍槓桿投│97.04.02│同上      │          │          │
│      │      │資組合相對績效連動債│        │          │          │          │
│      │      ├──────────┼────┼─────┼─────┤          │
│      │      │CALYCN1年台幣連結全 │96.01.09│NTD 100萬 │-579,456元│          │
│      │      │球金融機構連動債    │        │元        │          │          │
│      │      ├──────────┼────┼─────┤          │          │
│      │      │CALYCN3年美元連結單 │97.01.17│同上      │          │          │
│      │      │一個股連動債（轉換後│        │          │          │          │
│      │      │名稱）              │        │          │          │          │
│      │      ├──────────┼────┼─────┼─────┼─────┤
│      │      │雷曼兄弟1年台幣連結4│96.10.22│NTD 30萬元│-95,927元 │          │
│      │      │檔全球能源類股連動債│        │          │          │          │
│      │      │券                  │        │          │          │          │
├───┼───┼──────────┼────┼─────┼─────┼─────┤
│陳良昇│不詳  │雷曼兄弟1.5年台幣連 │96.07.31│NTD100萬元│不詳      │          │
│      │      │結5檔全球奢華類股連 │        │          │          │          │
│      │      │動債券              │        │          │          │          │
├───┼───┼──────────┼────┼─────┼─────┼─────┤
│汪玉華│葉文瑞│JP1.5 年台幣投資銀行│96.08.14│NTD 50萬元│-395,198元│          │
│      │      │類股連動債券        │        │          │          │          │
├───┼───┼──────────┼────┼─────┼─────┼─────┤
│謝禎左│陳幸利│JP1年台幣投資大亨連 │96.04.12│NTD300萬元│-1,673,045│          │
│      │      │動債券              │        │          │元        │          │
│      │      ├──────────┼────┼─────┼─────┼─────┤
│      │      │盧森堡2年台幣精品類 │96.08.24│NTD 50萬元│-206,478元│          │
│      │      │股連動債券          │        │          │          │          │
├───┼───┼──────────┼────┼─────┼─────┼─────┤
│蕭森雄│不詳  │DB1.5 年台幣亞洲基礎│96.06.29│NTD 96萬元│-615,923元│          │
│      │      │建設類股連動債券    │        │          │          │          │
│      │      ├──────────┼────┼─────┼─────┼─────┤
│      │      │雷曼兄弟1.5年美元連 │96.07.23│USD7.2萬元│不詳      │          │
│      │      │結5檔全球奢華類股連 │        │          │          │          │
│      │      │動債券              │        │          │          │          │
├───┼───┼──────────┼────┼─────┼─────┼─────┤
│陳曼君│章長菁│CSFB3年港幣明日之星 │94.11.21│HKD 40萬元│-328,278元│          │
│      │      │連動債券            │        │          │          │          │
├───┼───┼──────────┼────┼─────┼─────┼─────┤
│張靜梅│陳建興│高配息多重投資策略連│92.06.18│USD 20萬元│-33143元  │          │
│      │      │動債券26            │        │          │          │          │
│      │      ├──────────┼────┼─────┼─────┼─────┤
│      │      │盧森堡3年台幣石來運 │94.09.28│NTD400萬元│-3,444,752│          │
│      │      │轉2連動債券         │        │          │元        │          │
│      │      ├──────────┼────┼─────┼─────┼─────┤
│      │      │UBS1年美元連結亞洲  │96.05.17│USD 16.6萬│不詳      │          │
│      │      │REITS連動債券       │        │元        │          │          │
├───┼───┼──────────┼────┼─────┼─────┼─────┤
│羅菊英│不詳  │雷曼兄弟15年雙區間計│97.01.24│USD 30萬元│不詳      │          │
│      │      │息連動債券          │        │          │          │          │
├───┼───┼──────────┼────┼─────┼─────┼─────┤
│梁津南│不詳  │UBS1年美元連結亞洲  │96.04.10│USD 90萬元│-30,178元 │          │
│      │      │REITS連動債券       │        │          │          │          │
├───┼───┼──────────┼────┼─────┼─────┼─────┤
│姚朝樑│不詳  │巴克萊22.5年美元天然│95.05.12│USD 56萬元│-39,121元 │          │
│      │      │氣指數連動債券      │        │          │          │          │
├───┼───┼──────────┼────┼─────┼─────┼─────┤
│陳芳│陳香如│CSFB3年港幣明日之星 │94.11.21│HKD110萬元│-902,763元│          │
│      │      │連動債券            │        │          │          │          │
├───┼───┼──────────┼────┼─────┼─────┼─────┤
│陳維琴│連建智│盧森堡2年台幣日本類 │96.05.31│NTD 50萬元│-302,420元│          │
│      │      │股連動債券          │        │          │          │          │
├───┼───┼──────────┼────┼─────┼─────┼─────┤
│王可富│不詳  │CSFB五星級雙重保障連│93.10.07│USD  1萬元│不詳      │          │
│      │      │動債                │        │          │          │          │
│      │      ├──────────┼────┼─────┼─────┼─────┤
│      │      │Dexia10年雷球速利連 │94.08.10│USD  9萬元│不詳      │          │
│      │      │動債                │        │          │          │          │
│      │      ├──────────┼────┼─────┼─────┼─────┤
│      │      │UBS3年美元三重出場連│95.03.17│USD  7萬元│-4,783元  │          │
│      │      │動債券              │        │          │          │          │
├───┼───┼──────────┼────┼─────┼─────┼─────┤
│胡佳雯│不詳  │DB1.5 年台幣亞洲基礎│96.07.03│NTD150萬元│-1,120,978│          │
│      │      │建設類股連動債券    │        │          │元        │          │
├───┼───┼──────────┼────┼─────┼─────┼─────┤
│張世芳│鄭雅茲│雷曼兄弟1年台幣連結4│96.10.26│NTD100萬元│不詳      │          │
│      │      │檔全球能源類股連動債│        │          │          │          │
│      │      │券                  │        │          │          │          │
├───┼───┼──────────┼────┼─────┼─────┼─────┤
│李宜靜│陳慧芳│雷曼兄弟1年台幣連結4│96.10.19│NTD 43萬元│不詳      │          │
│      │      │檔全球能源類股連動債│        │          │          │          │
│      │      │券                  │        │          │          │          │
├───┤      ├──────────┼────┼─────┼─────┼─────┤
│李孟霖│      │EKS9個月期台幣連結7 │96.03.22│NTD 25萬元│不詳      │          │
│      │      │檔全球金融類股連動債│        │          │          │          │
│      │      │券                  │        │          │          │          │
├───┼───┼──────────┼────┼─────┼─────┼─────┤
│黃勝瑞│蔡宏達│EKS2年美元連結5檔精 │96.06.26│USD1.2萬元│-6,882元  │          │
│      │      │品類股連動債券      │        │          │          │          │
│      │      ├──────────┼────┼─────┼─────┼─────┤
│      │      │雷曼兄弟1年台幣連結4│96.11.01│NTD 50萬元│不詳      │          │
│      │      │檔全球能源類股連動債│        │          │          │          │
│      │      │券                  │        │          │          │          │
│      │      ├──────────┼────┼─────┼─────┼─────┤
│      │      │雷曼兄弟15年雙區間計│97.01.23│USD 5萬元 │不詳      │          │
│      │      │息連動債券          │        │          │          │          │
├───┤      ├──────────┼────┼─────┼─────┼─────┤
│趙春蘭│      │EKS2年台幣連結5檔精 │96.06.26│NTD 40萬元│-229,416元│          │
│      │      │品類股連動債券      │        │          │          │          │
├───┼───┼──────────┼────┼─────┼─────┼─────┤
│許碧春│高淑真│CALYON2年台幣連結全 │95.12.25│NTD 30萬元│-292,934元│          │
│      │      │球銀行及保險公司連動│        │          │          │          │
│      │      │債券                │        │          │          │          │
│      │      ├──────────┼────┼─────┼─────┼─────┤
│      │      │盧森堡2年台幣日本類 │96.05.28│NTD100萬元│-604,840元│          │
│      │      │股連動債券          │        │          │          │          │
│      │      ├──────────┼────┼─────┼─────┼─────┤
│      │      │EKS2年美元連結5檔精 │96.07.03│USD  3萬元│-17,206元 │          │
│      │      │品類股連動債券      │        │          │          │          │
│      │      ├──────────┼────┼─────┼─────┼─────┤
│      │      │盧森堡2年歐元精品類 │96.08.13│EUR  5萬元│-18,706元 │          │
│      │      │股連動債券          │        │          │          │          │
├───┼───┼──────────┼────┼─────┼─────┼─────┤
│林繡椿│不詳  │雷曼兄弟15年雙區間計│97.01.28│USD  3萬元│不詳      │          │
│      │      │息連動債券          │        │          │          │          │
├───┼───┼──────────┼────┼─────┼─────┼─────┤
│方春蘭│不詳  │雷曼兄弟1.5年台幣連 │96.08.01│USD  3萬元│不詳      │          │
│      │      │結5檔全球奢華類股連 │        │          │          │          │
│      │      │動債券              │        │          │          │          │
│      │      ├──────────┼────┼─────┼─────┼─────┤
│      │      │雷曼兄弟1年台幣連結4│        │          │不詳      │          │
│      │      │檔全球能源類股連動債│96.10.24│NTD 90萬元│          │          │
│      │      │券                  │        │          │          │          │
│      │      ├──────────┼────┼─────┼─────┼─────┤
│      │      │雷曼兄弟1年美元連結4│96.10.29│USD2.2萬元│不詳      │          │
│      │      │檔全球能源類股連動債│        │          │          │          │
│      │      │券                  │        │          │          │          │
│      │      ├──────────┼────┼─────┼─────┼─────┤
│      │      │雷曼兄弟15年雙區間計│97.01.29│USD  5萬元│不詳      │          │
│      │      │息連動債券          │        │          │          │          │
│      │      ├──────────┼────┼─────┼─────┼─────┤
│      │      │雷曼兄弟2年澳幣連結5│97.02.05│AUD  4萬元│不詳      │          │
│      │      │檔半導體類股連動債券│        │          │          │          │
│      │      ├──────────┼────┼─────┼─────┼─────┤
│      │      │雷曼兄弟12年EUR CMS │97.05.28│USD1.6萬元│不詳      │          │
│      │      │區間計息連動債券    │        │          │          │          │
├───┼───┼──────────┼────┼─────┼─────┼─────┤
│王素華│朱致豪│巴克萊7年澳亞十大房 │94.07.20│USD 12萬元│不詳      │          │
│      │      │地產信託連動債券    │        │          │          │          │
│      │      ├──────────┼────┼─────┼─────┼─────┤
│      │      │巴克萊7年澳亞十大房 │94.07.26│USD  2萬元│不詳      │          │
│      │      │地產信託連動債券    │        │          │          │          │
│      │      ├──────────┼────┼─────┼─────┼─────┤
│      │      │JP 2年台幣日本零售類│95.10.16│NTD100萬元│-594,330元│          │
│      │      │股連動債券          │        │          │          │          │
│      │      ├──────────┼────┼─────┼─────┼─────┤
│      │      │BNP2年台幣連結六檔歐│96.04.23│NTD500萬元│-3,723,280│          │
│      │      │洲股票連動債券      │        │          │元        │          │
├───┼───┼──────────┼────┼─────┼─────┼─────┤
│任扶耕│黃雅芬│IXIS2年日圓連結3檔日│96.03.05│JPY100萬元│-740,320元│          │
│      │      │本地產類股連動債券  │        │          │          │          │
│      │      ├──────────┼────┼─────┼─────┼─────┤
│      │      │EKS2年台幣連結5檔精 │96.06.27│NTD 20萬元│-114,708元│          │
│      │      │品類股連動債券      │        │          │          │          │
│      │      ├──────────┼────┼─────┼─────┼─────┤
│      │      │EKS2年美元連結5檔精 │96.06.27│USD  3萬元│-17,206元 │          │
│      │      │品類股連動債券      │        │          │          │          │
├───┼───┼──────────┼────┼─────┼─────┼─────┤
│陳美珠│戴榮慧│雷曼兄弟1年台幣連結3│96.09.19│NTD100萬元│不詳      │          │
│      │      │檔全球鞋子類股連動債│        │          │          │          │
│      │      │券                  │        │          │          │          │
├───┼───┼──────────┼────┼─────┼─────┼─────┤
│王陳美│不詳  │雷曼兄弟1年台幣連結3│96.09.28│NTD100萬元│不詳      │          │
│玉    │      │檔全球鞋子類股連動債│        │          │          │          │
│      │      │券                  │        │          │          │          │
├───┼───┼──────────┼────┼─────┼─────┼─────┤
│李淑珍│不詳  │雷曼兄弟15年雙區間計│97.01.23│USD  2萬元│不詳      │          │
│      │      │息連動債券          │        │          │          │          │
├───┴───┴──────────┴────┴─────┴─────┴─────┤
│以下富邦                                                                          │
├───┬───┬──────────┬────┬─────┬─────┬─────┤
│蔡茂雄│郭積佩│不詳                │        │          │          │          │
├───┼───┼──────────┼────┼─────┼─────┼─────┤
│羅德華│游嘉於│躍動亞洲II指數連動式│96.05.16│USD  4萬元│-16,938.48│          │
│      │      │債券                │        │          │元        │          │
│      │張芝怡├──────────┼────┼─────┼─────┼─────┤
│      │      │至尊贏家II股價連動式│96.09.05│USD  5萬元│-35,421.49│          │
│      │      │債券                │        │          │元        │          │
│      │      ├──────────┼────┼─────┼─────┼─────┤
│      │      │美林雙配3基金連動式 │97.01.21│USD  1萬元│-4,656.49 │          │
│      │      │債券                │        │          │元        │          │
├───┼───┼──────────┼────┼─────┼─────┼─────┤
│江秀玉│陳依婷│活力早餐連動債      │97.01.17│AUD 10萬元│不詳      │          │
├───┴───┴──────────┴────┴─────┴─────┴─────┤
│以下元大                                                                          │
├───┬───┬──────────┬────┬─────┬─────┬─────┤
│劉心怡│林育民│1.5年期陽光早餐澳幣 │97.03.27│AUD1.3萬元│不詳      │撤回告訴  │
│      │      │連動債              │        │          │          │          │
└───┴───┴──────────┴────┴─────┴─────┴─────┘
附件：